# 不跨界的股权被动稀释如何处理

提问人：laurazj 时间：2020-11-27 08:05:14
不产生跨界时的被动稀释，在权益法核算下因引入新股东二持股比例下降但仍保持共同控制或重大影响等，不涉及产生损益。
按《企业会计准则第 2 号——长期股权投资（ 2014 年修订）》第十一条规定，将因持股比例下降而享有权益份额的变动额调整“资本公积——其他资本公积”。
但是参照国际会计准则，
由于企业会计准则并未明确规定这种交易类型的会计处理方法，我们参考了国际财务报告准则的相关指引:《国际会计准则第 28 号——联营企业》第 19 段A(以下简称 19 段A)。“如果投资单位对被投资单位的持股比例下降，但该被投资单位仍为投资单位的联营企业时，投资单位应当按比例将原在其他综合收益中确认的利得和损失结转至当期损益。”
此外，国际财务报告准则解释委员会在其 2009 年 5 月和 7 月的讨论会议中也提及:“19段A提供了当投资单位对被投资单位的持股比例下降，但该被投资单位仍为投资单位的联营企业时，如何处理其他综合收益的指引。虽然国际财务报告准则没有关于应当如何在股权被动稀释的情况下确认当期损益的明确指引，但是 19 段A提及的“按比例将原在其他综合收益中确认的利得和损失结转至当期损益”的做法，应当是一个普遍适用的处理方法，适用于所有持股比例减少的情况而不论持股比例是如何减少的”。国际财务报告准则解释委员会在其 2012 年 3 月的讨论会议中又再次指出，“当主体在联营企业中的股权比例减少时，无论是直接还是间接减少，其影响应当计入当期损益”。
由此可见，根据国际财务报告准则的相关要求和解释，被动稀释引起的权益变动金额应计入当期损益。
现在实务是怎么处理的呢？

回答人：chenyiwei
你引用的IAS 28版本已经过时。现在的IAS 28对此没有规定，但实务中多数还是将被动稀释的影响计入损益。

提问人：laurazj 时间：2020-11-30 20:32:00
好的，陈版。
你的意思是国际准则上被动稀释股权是计入到损益。
但是按照国内准则，还是计入到资本公积-其他资本公积的把？
这个属于准则差异把？

回答人：chenyiwei
是的，可以认为存在事实上的操作差异。